【裁判字號】    92,易,2603
【裁判日期】    921210
【裁判案由】    毒品危害防制條例
【裁判全文】
臺灣臺中地方法院刑事判決                        九十二年度易字第二六三號
    公  訴  人  臺灣臺中地方法院檢察署檢察官
    被      告  甲○○
    選任辯護人  蕭慶賢律師
右列被告因違反毒品危害防制條例案件，經檢察官提起公訴（九十二年度毒偵字第三
０二二號），本院合議庭裁定由受命法官獨任以簡式審判程序進行而判決如左：
    主  文
甲○○施用第二級毒品，處有期徒刑月，如易科罰金，以佰元折算壹日。
    事  實
一、甲○○前因於民國九十年、九十一年間分別因施用毒品案件，先後二次由本院以
    裁定送觀察、勒戒後，均因無繼續施用傾向而由臺灣臺中地方法院檢察署檢察官
    分別於九十年五月十六日、九十一年六月二十一日以九十年度偵字第二一八七號
    、九十一年度毒偵字第四七六號為不起訴處分確定。詎甲○○仍未記取教訓，竟
    於九十二年五月六日某不詳時間，在某不詳處所，以安非他命吸食器吸食第二級
    毒品安非他命一次，嗣甲○○於九十二年五月七日十五時五十三分許至臺中縣警
    察局清水分局接受定期尿液檢驗，經驗得其尿液內含有施用第二級毒品安非他命
    之陽性反應後，始悉上情。
二、案經臺中縣警察局清水分局移送臺灣臺中地方法院檢察署檢察官偵查起訴。
    理  由
一、訊據被告甲○○固於警訊中矢口否認有右揭犯行，辯稱：伊不知道為何尿液經檢
    驗有毒物反應，但伊於驗尿前一天曾因感冒咳嗽而至西藥房購買成藥服用云云。
    惟其業於本院準備程序、審理中坦認有於右揭時、地以安非他命吸食器施用第二
    級毒品安非他命一次，核與其尿液經送檢驗確實呈現安非他命陽性反應之結果相
    符，有中山醫學大學附設醫院藥物濫用檢測中心於九十二年七月十七日出具之檢
    驗報告一份在卷可稽，足徵其之前所為之辯解乃臨訟卸責之詞而不足為採，應以
    其於本院審理中之自白為可採信。又被告前曾因施用毒品案件，先後經本院以九
    十年度毒聲字第二一五六號、九十一年毒聲字第六五二號裁定送觀察勒戒，均因
    無繼續施用之傾向而經臺灣臺中地方法院檢察署檢察官分別以九十年度偵字第二
    一八七號、九十一年度毒偵字第四七六號為不起訴處分確定在案，有前開裁定及
    臺灣臺中地方法院檢察署刑案資料查註紀錄表、臺灣高等法院被告全國前案紀錄
    表在卷可稽，則其於前開不起訴處分確定後，三犯施用第二級毒品安非他命之犯
    行，乃屬事證明確而堪以認定，
二、按安非他命屬毒品危害防制條例第二條第二項第二款所指之第二級毒品。是被告
    因施用毒品由檢察官二度為不起訴處分確定後，五年內三犯施用第二級毒品安非
    他命之犯行，所為係犯毒品危害防制條例第十條第二項之施用第二級毒品罪；而
    被告持有第二級毒品安非他命之低度行為，已為施用第二級毒品之高度行為所吸
    收，不另論罪。爰審酌被告前因施用毒品犯行，經二次觀察勒戒期滿不起訴處分
    後，猶故態復萌，再施用毒品不輟，無視於毒品對於自身健康之戕害及國家對於
    杜絕毒品犯罪之禁令，惡性非輕，並審酌被告再度施用毒品之次數、犯後雖一度
    欲圖詞卸責，惟事後已坦承犯行，態度尚可等一切情狀，量處如主文所示之刑，
    並依法諭知易科罰金之折算標準，以資懲儆。
據上論斷，應依刑事訴訟法第二百九十九條第一項前段，毒品危害防制條例第十條第
第二項、第二十條第三項，刑法第十一條前段、第四十一條第一項前段，罰金罰鍰提
高標準條例第二條，判決如主文。
中      華      民      國      九十二      年      十二    月    十    日
                                  臺灣臺中地方法院刑事第十四庭
                                        法  官  林  學  晴
右正本證明與原本無異。
如不服本判決，應於送達後十日內向本院提出上訴狀（須附繕本），上訴於臺灣高等
法院臺中分院。
                                        書記官
中      華      民      國      九十二      年      十二    月    十    日
附錄論罪科刑法條
毒品危害防制條例第十條
施用第二級毒品者，處三年以下有期徒刑。


司法院資訊處製作；財團法人民間司法改革基金會備份。
